【裁判字號】    89,易,238
【裁判日期】    890801
【裁判案由】    贓物
【裁判全文】
臺灣花蓮地方法院刑事判決                          八十九年度易字第二三八號
    公  訴  人  臺灣花蓮地方法院檢察署檢察官
    被      告  甲○○
右列被告因竊盜案件，經檢察官提起公訴（八十九年度偵字第八二五號），本院判決
如左：
    主  文
甲○○故買贓物，處有期徒刑陸月。
    事  實
一、甲○○明知引擎號碼為Ｍ四Ｘ０七四九０號（原車牌號碼為ＡＹ─九六七一號）
    車上懸掛業經申報失竊之車牌ＫＴ─０二二八號之三陽喜美自用小客車一部（以
    下簡稱喜美車）係來路不明之贓車，竟於民國（以下同）八十九年二月十五日在
    台北縣五股鄉志光襌寺，以新台幣（下同）五千元之低價，向綽號「阿清」之不
    詳年籍姓名成年男子購買，嗣於八十九年三月六日下午一時五十分許，在花蓮縣
    光復鄉馬太鞍溪橋北端停車場為警查獲，並扣得上開贓車。
二、案經花蓮縣警察局鳳林分局報請臺灣花蓮地方法院檢察署檢察官偵查起訴。
    理  由
一、訊據被告甲○○固供承於右揭時地以五千元價金購得上述喜美車，但矢口否認知
    贓而故買，辯稱購車之時「阿清」曾向伊保證該部喜美車並非贓車伊始允買入云
    云。然查上述車牌號碼為ＡＹ─九六七一號自小客車及ＫＴ─０二二八號車牌，
    均係遭竊之汽車與車牌等情，有車輛竊盜、車牌失竊資料個別查詢報表各二紙在
    卷可查。次查被告年已三十餘歲，當知任何車輛均需行車執照表彰占有取得該部
    車輛之合法性，並備警查驗。而被告於警訊及偵審中均供承購車之時未向該綽號
    「阿清」之人索取行車執照，已與一般正常汽車交易常情不符。又查上述喜美車
    係一九九一年份出廠，汽缸容量為一五九０ＣＣ，自該車出廠日起至被告購車時
    該車僅出廠八年餘。且該喜美車為警查獲之時，車況尚稱良好，且可供被告自台
    北縣五股鄉駛至花蓮縣光復鄉，此經被告供明在卷，並有車籍作業系統查詢認可
    資料一份及查獲當時所攝照片二幀附卷可稽，被告僅以區區五千元之數即可購得
    ，亦不符合汽車正常交易常規。參以被告前有二次竊盜前科，其中一次乃因司法
    警察在被告住處查獲一部被告友人停放於該處之報竊機車而移送，有台灣花蓮地
    方法院檢察署刑案資料查註紀錄表存卷可參，並經被告於本院調查中供明在卷，
    如此被告對於占有保管中之機汽車輛是否具有合法之外觀、是否因屬盜贓而使自
    己招致刑事追訴與處罰，當較一般人經驗豐富而知所避免因誤購贓車而獲罪乙節
    。被告所辯不知上開喜美車為贓車而誤購云云，顯係卸責之詞，不足採信。此外
    復有花蓮縣警察局鳳林分局警備隊代保管單一份在卷可佐，本件被告犯罪事證已
    臻明確，其犯行堪予認定，應依法論科。
二、核被告所為，係犯刑法第三百四十九條第二項之故買贓物罪。爰審酌被告素行不
    佳，本件犯行足使受竊機車被害人難以尋獲其等被竊財產，直接助長幫助竊盜汽
    車犯罪之遂行，及其犯罪之動機、目的、手段、因犯罪可能所得之不法利益暨犯
    罪後未見悔意等一切情狀，量處如主文所示之刑以示懲罰。
據上論斷，應依刑事訴訟法第二百九十九條第一項前段，刑法第三百四十九條第二項
，罰金罰鍰提高標準條例第一條前段，判決如主文。
中      華      民      國    八十九    年      八      月      一      日
                              臺灣花蓮地方法院刑二庭
                                  法  官  陳  欽  賢
右正本證明與原本無異。
如對本判決不服，應於送達後十日內，向本院提出上訴狀。（應抄附繕本）告訴人或
被害人如對於本判決不服者，應具備理由請求檢察官上訴，其上訴期間之計算係以檢
察官收受判決正本之日期為準。
                                  法院書記官
中      華      民      國    八十九     年     八       月      一     日
附錄本判決論罪之法律條文：
刑法第三百四十九條第二項：
搬運、寄藏、故買贓物或為牙保者，處五年以下有期徒刑、拘役或科或併科一千元以
下罰金。


司法院資訊處製作；財團法人民間司法改革基金會備份。
